【裁判字號】    99,上訴,1322
【裁判日期】    990520
【裁判案由】    毒品危害防制條例
【裁判全文】
臺灣高等法院刑事判決                99年度上訴字第1322號
上  訴  人
即  被  告  甲○○
上列上訴人因毒品危害防制條例案件，不服臺灣板橋地方法院99
年度訴字第17號，中華民國99年2月10日第一審判決（起訴案號
：臺灣板橋地方法院檢察署98年度毒偵字第8748號），提起上訴
，本院判決如下：
    主  文
上訴駁回。
    事  實
一、甲○○前因施用第一級毒品案件，經原審即臺灣板橋地方法
    院以87年度訴字第297號裁定送觀察、勒戒，於民國87年6至
    9月間某日執行完畢釋放出所，並由同院以87年度訴字第297
    號判決諭知免刑確定。於前開觀察、勒戒執行完畢釋放後5
    年內，復因施用第一級毒品案件，經同院先後以90年度毒聲
    字第253號、90年度毒聲字第1620號裁定送觀察、勒戒及強
    制戒治，歷經停止戒治、撤銷停止戒治後，於91年11月27日
    執行完畢；此犯行另經本院以90年度訴字第968號判決判處
    有期徒刑1年確定（於93年3月23日執行完畢，不構成累犯）
    。其後，又因施用第一級毒品案件，經同院以94年度訴字第
    800號判決判處有期徒刑10月確定；因施用第一級毒品案件
    ，經同院以96年度訴字第98號判決判處有期徒刑1年確定（
    於98年7月27日假釋出監，假釋期間犯本案，均不構成累犯
    ）。詎仍不知悔改，基於施用第一級毒品海洛因之犯意，於
    98年10月28日晚間某時許，在臺北縣蘆洲市某不詳友人住處
    ，以將海洛因置入香菸內點燃吸食之方式，施用海洛因1 次
    。嗣於98年10月29日上午11時25分許之保護管束期間，至臺
    灣板橋地方法院檢察署受定期尿液採驗，檢測結果呈施用海
    洛因反應，因而查悉上情。
二、案經臺灣板橋地方法院檢察署檢察官自動檢舉偵查起訴。
    理  由
一、上開犯罪事實，業經被告甲○○於原審及本院審理時坦承不
    諱，而其至臺灣板橋地方法院檢察署受定期尿液採驗所採集
    之尿液檢體，經以酵素免疫分析法初步篩選，再以氣相層析
    質譜儀分析法確認，確呈現嗎啡（施用海洛因之代謝物為嗎
    啡）陽性反應，有臺灣板橋地方法院檢察署受保護管束人尿
    液檢體監管紀錄表（代碼編號：000000000號）、臺灣尖端
    先進生技醫藥股份有限公司濫用藥物檢驗報告（代碼編號：
    000000 000號）各1份在卷可稽，足認被告之自白與事實相
    符。觀之事實欄所載被告前案紀錄，被告於初次經觀察、勒
    戒執行完畢釋放後5年內，又多次因施用第一級毒品犯行經
    戒毒處遇及追訴處罰，有本院被告前案紀錄表1份附卷可憑
    ，其再犯本案，已不屬毒品危害防制條例第20條規定之「初
    犯」或「5年後再犯」，應依同條例第10條處罰。至被告在
    本院審理時雖辯稱：「我在查獲之前已經在作美沙冬治療了
    。依規定檢察官應予不起訴處分。」云云，惟查被告縱在被
    查獲之前後已在做「美沙冬」治療，然其在前開時地既有施
    用第一級毒品之行為，其尿液復經檢驗出呈現嗎啡（施用海
    洛因之代謝物為嗎啡）之陽性反應，自仍無解於其應負之刑
    責。是本案事證明確，被告犯行洵堪認定，應依法論科。
二、按海洛因屬毒品危害防制條例第2 條第2 項第1 款規定之第
    一級毒品，核被告所為，係犯毒品危害防制條例第10條第1
    項之施用第一級毒品罪。其為前揭犯行而持有第一級毒品海
    洛因，持有之低度行為，應為施用之高度行為所吸收，不另
    論罪。
三、原審援引毒品危害防制條例第10條第1項之規定，並審酌被
    告已曾因相同犯行經戒毒處遇及追訴處罰，猶未能知所警惕
    ，顯然漠視法令之禁制，惟其犯罪行為主要係戕害自身，且
    事後坦承犯行，犯後態度尚無不良，兼衡上述臺灣尖端先進
    生技醫藥股份有限公司濫用藥物檢驗報告所載被告尿液中嗎
    啡之濃度非高，而被告於保護管束期間所受他次尿液採驗，
    未再檢出施用毒品反應，被告所稱一時受到誘惑吸了幾口海
    洛因，之後即未再碰觸毒品之說法，難謂無據，暨其生活狀
    況、智識程度、素行等一切情狀，參酌當事人對量刑之意見
    ，量處有期徒刑捌月，經核其認事用法均無不合，量刑亦稱
    妥適。本件被告之上訴意旨徒以其受「美沙冬」治療，指原
    判決量刑過重，並請求輕判，難認為有理由，應予駁回。
四、據上論斷，應依刑事訴訟法第368條，判決如主文。
本案經檢察官劉斐玲到庭執行職務。
中    華    民    國    99    年    5     月    20    日
            刑事第十六庭審判長法  官  陳晴教
                              法  官  王敏慧
                              法  官  許增男
以上正本證明與原本無異。
如不服本判決，應於收受送達後10日內向本院提出上訴書狀，其
未敘述上訴之理由者並得於提起上訴後10日內向本院補提理由書
（均須按他造當事人之人數附繕本）「切勿逕送上級法院」。
                              書記官  廖麗蓮
中    華    民    國    99    年    5     月    20    日
附錄本案論罪科刑法條：
毒品危害防制條例第10條：
施用第一級毒品者，處6 月以上5 年以下有期徒刑。
施用第二級毒品者，處3 年以下有期徒刑。

司法院資訊處製作；財團法人民間司法改革基金會備份。
